臺灣板橋地方法院交通事件裁定　　　　　　九十一年度交聲字第一九、一一○號
　　原處分機關　交通部公路局臺北區監理所板橋監理站
　　異　議　人
　　即受處分人　甲○○
右列異議人因違反道路交通管理處罰條例案件，對於交通部公路局臺北區監理所板橋
監理站於民國九十年十二月六日所為之處分（原處分案號分別為：板監三字第裁四一
－ＡＢＷ七０００八九號及板監三字第裁四一－ＡＢＷ七０００九０號），聲明異議
，本院裁定如左：
    主  文
原處分均撤銷。
甲○○不罰。
    理  由
一、原處分意旨略以：受處分人林永富於民國九十年十月四日下午四時許，騎乘車號
    ＡＺＡ─五五七號重型機車，行經臺北市○○○路、寧波東街路口時，因闖紅燈
    右轉，經警攔停，不聽制止而逃逸，案經臺北市政府警察局中正第二分局逕行舉
    發，並移送該站依道路交通管理處罰條例第五十三條及第六十條第一項規定，裁
    處罰鍰新臺幣一千八百元及三千元，並記違規點數三點及一點。
二、異議人則堅詞否認有何違規情事，並辯稱：ＡＺＡ─五五七號機車固係其所有，
    惟舉發違規之時日，伊係在上班，並未騎乘該機車行經上開路段等語置辯。
三、經查本件固經舉發違規之警員林子翔到庭證稱當時伊係於臺北市○○○路執勤，
    發現寧波東街紅燈已亮啟，但見ＡＺＡ─五五七號機車騎士仍強行右轉，此時伊
    即鳴笛攔停，但該騎卻拒不停車而加速逃逸，伊即記下車號逕行舉發，伊舉發時
    該機車適行經其面前，應不會目視錯誤，惟當時因該騎士頭戴安全帽，無法看清
    面貌，僅能判斷係年輕男子等情（見本院九十一年一月二十一日訊問筆錄），惟
    查本件警發現上開機車違規闖紅燈行為時，既未強制攔停，致騎乘該機車之騎士
    乘隙逃逸而無從查悉其真正身分，則本件騎乘上開機車違規之行為人究係何人已
    有可疑？尚不得以車輛所有人名義既逕為推測係本件異議人所為，況警員林子翔
    復證稱：據其同事告稱，事後異議人於九十年十月九日曾打電話來謂當天該機車
    係借給其友人騎乘等情，而異議人復已提出其當日上班之打卡單一紙據為其不在
    場之證明，則本件異議人顯非當時違規騎乘機車之人甚明，原處分機關復無其他
    積極事證足以證明本件違規行為人確係異議人，自不得以機車所有名義人即逕為
    臆測係異議人所為，而異議人依法亦無向裁決機關提報真正違規行為人之義務，
    原處分機關所為之處分，於法即屬不當，應予撤銷並依法為不罰之諭知。
據上論斷，應依道路交通案件處理辦法第二十條，裁定如主文。
中      華      民      國      九十一      年      一      月    三十一日
                              臺灣板橋地方法院交通法庭
                                      法  官  朱 耀 平
右正本證明與原本無異
如不服本裁定應於送達後五日內向本院提出抗告狀
                                      書記官  黃 炎 煌
中      華      民      國      九十一      年      二      月    五    日
